## **IQBAL SUKRON MAULANA**

Muktiwari, Cibitung, Kab. Bekasi | 0896 8752 3953 | iqbalsukron@gmail.com

#### **RINGKASAN**

Seorang lulusan Teknik Informatika tahun 2022 yang telah memiliki pengalaman kerja selama 3 tahun. Telah terbiasa menggunakan Ms. Office, instalasi OS dan *Software*, membuat sebuah website *company profile*, troubleshooting jaringan, melakukan penawaran dan penjualan. Terbukti telah menyelesaikan sebuah website perusahaan untuk meningkatkan penjualan produk.

#### **PENGALAMAN**

## PT MEKAR ARMADA JAYA (NEW ARMADA) – Tambun, Indonesia

Staff IT (Februari 2023 – Saat ini)

- Memastikan semua asset hardware (komputer, printer, laptop, scanner, CCTV, dan server) perusahaan dapat beroperasi atau berjalan baik tanpa kendala (troubleshooting).
- Mendata semua asset perusahaan menggunakan website local server.
- Improvisasi hardware perusahaan melalui automation dan pengadaan baru.
- Memastikan pengadaan baru hardware (komputer, printer, laptop, scanner, CCTV, dan server) sesuai dengan jadwal yang telah ditentukan.

# PT FATHI LINTAS ASIA - Bekasi, Indonesia

Staff IT (Mei 2022 - Januari 2023)

- Mengembangkan website untuk meningkatkan penjualan produk yang ditawarkan oleh perusahaan dengan menggunakan HTML, CSS, Javascript, dan Framework Bootstrap.
- Mendesain flyer atau pamflet produk yang ditawarkan dengan menggunakan Photoshop dan Canva sehingga meningkatkan daya tarik pelanggan untuk mendaftar produk tersebut.
- Mendata dan merekap kegiatan presensi seluruh karyawan dengan menggunakan website sistem presensi yang dibuat dengan bahasa PHP dan framework Codelgniter.

## PT Tambun Distribusindo Raya (Wings Group) - Bekasi, Indonesia

Salesman (Maret 2021 - Mei 2022)

- Menawarkan berbagai produk FMCG kepada customer dengan pendekatan yang intens sehingga dapat mencapai target perusahaan.
- Menjaga hubungan baik dengan customer untuk melakukan penjualan rutin.
- Membuat laporan penjualan setiap hari dengan menggunakan Google Spreadsheet.

## PT Linkgo Metro Teknologi – Bekasi, Indonesia

IT Support Helpdesk (Februrari 2020 – Oktober 2020)

- Melakukan problem solving yang dialami oleh customer mengenai instalasi OS, Software, Hosting, Domain dan Cloud-Server
- Mengembangkan website company profile menggunakan HTML & CSS dan website perusahaan dengan CMS menggunakan Wordpress.
- Membantu troubleshooting jaringan dan hardware dilingkungan perusahaan.

# **PENDIDIKAN**

#### **UNIVERSITAS PELITA BANGSA (2018 - 2022)**

S1 Teknik Informatika - IPK 3.7

#### **KEMAMPUAN**

- Front-end website developer (HTML & CSS)
- Helpdesk customer
- Design graphics
- Digital marketing
- Social media marketing
- Video editor
- Troubleshooting network and hardware
- Ms. Office (Word, Excel, Powerpoint)
- Customer Relationship Marketing (CRM)